Inventaris van het archief van de Parlementaire Enquêtecommissie Bouwsubsidies, (1946) 1986-1988 (1989)
Nationaal Archief, Den Haag
- Stukken aangeleverd door organisaties en personen ten behoeve van het onderzoek, B.
  - Tweede Kamer, B.1.
    - Stukken betreffende vragen van de Tweede Kamer en de daarop door de regering schriftelijk gegeven antwoorden., 1970 - 1987; 161-171; 10 pakken en 1 omslag
      - In de zittingsjaren 1986 - 1987 gestelde vragen over het instellen van het onderzoek naar de wijze waarop door het ABP toepassing is gegeven aan de Beschikking Geldelijke Steun 1968 en de Beschikking Geldelijke Steun 1975, 1986 - 1987, 171
    - Ingekomen brieven van de Vaste Kamercommissie voor de Volkshuisvesting, Ruimtelijke Ordening en Milieubeheer (VROM)., 1986; 172; 1 omslag
    - Stukken betreffende een vooronderzoek naar subsidiëring van particuliere huurwoningen door middel van een parlementaire enqûetecommissie., 1986; 173; 1 omslag
    - Stukken betreffende het vooronderzoek naar het instellen van een parlementaire enquêtecommissie., 1986; 174; 1 pak
    - Persberichten van de Tweede Kamerfracties naar aanleiding van het rapport van de parlementaire enquêtecommissie., 1988; 175; 1 omslag
  - Algemene Rekenkamer, B.2.
    - Stukken aangeleverd door de Algemene Rekenkamer., 1968 - 1987; 176-183; 3 pakken en 5 omslagen
      - Stukken 1 - 19 over de controle bij het Algemeen Burgerlijk Pensioenfonds, 1968 - 1975, 176; pak
      - Stukken 20 - 27 over de controle bij het Algemeen Burgerlijk Pensioenfonds, 1977 - 1981, 177
      - Stukken 28 - 41 over de controle bij het Algemeen Burgerlijk Pensioenfonds, 1970 - 1985, 178
      - Stukken 1 - 6 van het Bureau Volkshuisvesting en Ruimtelijke Ordening (na 1982: Volkshuisvesting, Ruimtelijke Ordening en Milieubeheer), 1972 - 1986, 179
      - Stuk 7 van het Bureau Volkshuisvesting, Ruimtelijke Ordening en Milieubeheer, 1985, 180
      - Stukken betreffende gespreksnotities met betrekking tot de "nota-Spoor", 1982 - 1987, 181; pak
      - Nota betreffende objectsubsidies huur- en koopwoningen, 1985 - 1987, 182
      - Nota betreffende de verbetering van woningwetwoningen en de nota betreffende een onderzoek naar de opzet en de uitvoering van de locatiesubsidieregeling, 1987, 183; pak
    - Stukken betreffende de afdoening van controlerapporten van de Accountantsdienst van het Ministerie van Volkshuisvesting, Ruimtelijke Ordening en Milieubeheer inzake de uitgaven en ontvangsten van het ministerie over de dienstjaren 1981 - 1986., 1985; 184; 1 omslag
  - Ministerie van Volkshuisvesting, Ruimtelijke Ordening (en Milieubeheer), B.3.
    Tot 1983 is de naam van het ministerie het Ministerie van Volkshuisvesting en Ruimtelijke Ordening. Vanaf 1983 is de naam gewijzigd in het Ministerie van Volkshuisvesting, Ruimtelijke Ordening en Milieubeheer.
    - Organisatie-overzichten uit de Staatsalmanakken 1965 - 1986 betreffende het Ministerie van Volkshuisvesting en Ruimtelijke Ordening., 185; 1 pak
    - Stukken betreffende de financiële problematiek van onbebouwde gronden in de gemeente Purmerend., 1972 - 1987; 186; 1 pak
    - Rapport "Grondslagen Woningfinanciering" van de Werkgroep Grondslagen Woningfinanciering., 1983; 187; 1 stuk
    - Principe-schema's van de Administratieve Organisatie., 1985; 188; 1 stuk
    - Centrale Directie van de Volkshuisvesting en de Bouwnijverheid (CDVB)/Directoraat-Generaal van de Volkshuisvesting (DGV), B.3.1
      Vanaf 1982 gaat de benaming Centrale Directie van de Volkshuisvesting en de Bouwnijverheid over in de benaming Directoraat-Generaal van de Volkshuisvesting.
      - Correspondentie en verslagen betreffende de Beschikkingen Geldelijke Steun (Particuliere) Huurwoningen 1968 en 1975., 1946 - 1976; 189-193; 5 pakken
        - 0010 - 0860, 1946 - 1970, 189
        - 0010 - 0460 aanvullingen, met inhoudsopgave, 1946 - 1967, 190
        - 0470 - 0860 aanvullingen, 1967 - 1970, 191
        - 0870 - 1520, met inhoudsopgave, 1970 - 1976, 192
        - 0870 - 1520 aanvullingen, 1970 - 1976, 193
      - MG-circulaires gericht aan de colleges van burgemeester en wethouders van onderscheidene gemeenten inzake het wijzigen en toepassen van de beschikkingen geldelijke steun eigen woningen., 1957 - 1987; 194-206; 9 pakken en 4 omslagen
        De betekenis van de afkorting MG blijkt niet uit de stukken.
        - 1957 - 1971, 194
        - 1972 - 1975, 195
        - 1976, 196
        - 1977 - 1978, 197
        - 1979 - 1980, 198
        - 1981 - 1982, 199
        - 1983 - 1984, 200
        - 1985 - 1987, 201
        - MG-tabellen, alsmede toelichtingen op de Beschikkingen Geldelijke Steun Huurwoningen 1968 en 1975, 1967 - 1987, 202; omslag
        - Tabellen/bijlagen van de tot de Beschikking Geldelijke Steun toegelaten instellingen en de Beschikking Geldelijke Steun Particuliere Huurwoningen, 1968 - 1974, 203; omslag
        - MG-circulaire (MG 75-37) betreffende de overgangsregeling te bouwen huurwoningen en eigen woningen (overgangsregeling toepassing regeling 1968 na 1 juli 1975) en enkele daarop betrekking hebbende stukken, 1975 - 1979, 204; omslag
        - MG-toelichting bij de Beschikking Geldelijke Steun Eigen Woningen 1984, 1978 - 1984, 205
        - Overzicht van MG-circulaires over de periode 1950 - 1985, 1987, 206; omslag
      - Stukken aangetroffen bij ambtenaar M.I. Rese., 1967 - 1987; 207-209; 3 omslagen
        - Nieuw huur- en subsidiebeleid bij VROM, 1967, 207
        - Premiehuursector, 1967, 208
        - Rapport van de Commissie inzake de lichamen, die mede in het belang van de volkshuisvesting werkzaam zijn, 1987, 209
      - Correspondentie en verslagen van vergaderingen., 1967 - 1983; 210-211; 2 pakken
        - 1967 - 1979, 210
        - 1967 - 1983, 211
      - Stukken betreffende wijzigingen (via MG-circulaires) van de Beschikking Geldelijke Steun Particuliere Huurwoningen 1968 en 1975., 1967 - 1986; 212-215; 4 pakken
        - MG 67-26 t/m 76-42, 1967 - 1976, 212
        - MG 76-43 t/m 79-33, 1976 - 1979, 213
        - MG 81-31 t/m 84-17, 1979 - 1985, 214
        - MG 84-19 t/m 86-11, 1984 - 1986, 215
      - Stukken betreffende de regelingen Geldelijke Steun Particuliere Huurwoningen 1968 en 1975., 1968 - 1985; 216; 1 omslag
      - Projectmappen van de Afdeling Financiering Woningbouw met (eventueel) bestek en tekeningen betreffende plaatselijke bouwprojecten., 1968 - 1987; 217-272; 9 pakken en 46 omslagen
        - Project "11 A-woningwetwoningen" te Leek, 1968 - 1976, 217
        - Project "6 woningwetwoningen" te Termunten, 1968 - 1986, 218
        - Project "62 woningen" te Woerden, 1970 - 1987, 219
        - Project "246 woningen in de wijk Voorkoop" te Culemborg, 1971 - 1984, 220
        - Project "81 woningen" te Dongen, 1971 - 1985, 221
        - Projecten "616 woningen" te Amstelveen, 1971 - 1987, 222; pak
        - Project "157 woningen" te IJsselveld-West, 1972 - 1982, 223
        - Project "110 woningen" te Spijkenisse, 1972 - 1986, 224
        - Project "6 woningen aan de Grotestraat" te Raalte, 1972 - 1986, 225
        - Project "14 woningen aan de Willem Lodewijk Passage" te Groningen, 1973 - 1987, 226
        - Project "173 woningen bestemmingsplan Stalkaarsen" te Gorinchem, 1973 - 1987, 227
        - Project "159 bejaardenwoningen" te Leiden, 1974 - 1986, 228
        - Project "500 woningen bestemmingsplan Oostgaarde" te Capelle aan den IJssel, 1974 - 1987, 229
        - Project "94 woningen aan de Jennerstraat" te Hoogeveen, 1975 - 1981, 230; pak
        - Project "156 premie-huurwoningen in de wijk Steenvoorde" te Rijswijk, 1975 - 1985, 231
        - Project "154 woningen in Het Wageler" te Enschede, 1975 - 1986, 232
        - project "42 particulier huurwoningen" te Gorinchem, 1975 - 1986, 233
        - Project "135 woningen" te Kerkrade, 1975 - 1987, 234
        - Project "384 woningen in het bestemmingsplan Seghwaert/Buytenwegh de Leyens" te Zoetermeer, 1975 - 1987, 235
        - Project "32 woningen aan de Lindehove" te Epe, 1976 - 1985, 236
        - Project "108 woningen" te Vlissingen, 1976 - 1986, 237
        - Project "48 woningen" te Enschede, 1976 - 1986, 238
        - Project "86 woningen in de wijk Sorghvliet IV" te Veendam, 1976 - 1986, 239
        - Project "96 woningen" te Steenwijk, 1976 - 1986, 240; pak
        - Project "118 woningen Bossenburg" te Vlissingen, 1976 - 1987, 241
        - Project "215 woningen in Neerbosch" te Nijmegen, 1976 - 1987, 242
        - Project "252 woningen in de wijk Middengebied Molenwijk" te Haarlem, 1976 - 1987, 243; 1 pak
        - Project "271 woningen in de wijk Woensel" te Eindhoven, 1976 - 1987, 244
        - Project "444 woningen in Diemen-Zuid" te Diemen, 1976 - 1987, 245
        - project "468 woningen" te Amsterdam, 1976 - 1987, 246; pak
        - Project "67 woningen nabij Dalempoort" te Gorinchem, 1976 - 1987, 247
        - Project "76 woningen in de Gors" te Purmerend, 1976 - 1987, 248
        - Project " 285 woningen 't Kalf" te Zaanstad, 1976 - 1987, 249
        - Project "Duivendrecht" te Ouder-Amstel (Diemen), 1976 - 1987, 250
        - Project "210 woningen in de wijk Seghwaert/Buytenwegh de Leyens" (Zoetermeer), 1976 - 1987, 251
        - Project "298 woningen in het bouwplan Buytenwegh de Leyens" (Zoetermeer), 1976 - 1987, 252
        - Project "470 woningen in het bestemmingsplan Buytenwegh de Leyens" (Zoetermeer), 1976 - 1987, 253
        - Project "201 woningen Zuidplaspolder" te Nieuwerkerk aan de IJssel, 1977 - 1986, 254
        - Project "458 premiehuurwoningen in het Middengebied/Molenwijk" te Haarlem, 1977 - 1986, 255
        - Project "101 woningen Duivendrecht-Oost III" te Ouder-Amstel, 1977 - 1987, 256
        - Project "505 woningen in het Middengebied/Molenwijk" te Haarlem, 1978 - 1981, 257
        - Project "56 woningen" te Renkum, 1978 - 1985, 258
        - Project "96 premiehuurwoningen in het Madridplantsoen" te Haarlem, 1978 - 1986, 259
        - Project "Bastion" te Lelystad, 1979 - 1985, 260
        - Project "De Klokkenbelt" te Almelo, 1979 - 1986, 261
        - Project "122 woningen Duivendrecht-Oost I" te Ouderkerk aan den Amstel, 1979 - 1987, 262
        - Project "2 woningen Zwolle-Zuid" te Zwolle, 1980 - 1986, 263
        - Project "90 woningen" te Vlissingen, 1980 - 1987, 264
        - Project "138 woningen in Schalkwijk" te Haarlem, 1981 - 1986, 265
        - Project "1056 woningen in het plan Nellestein" te Amsterdam, 1981 - 1987, 266; pak
        - Project "342 woningen" te Nieuwegein, 1982 - 1986, 267
        - Project "154 woningen" te Rotterdam, 1983 - 1986, 268
        - Project "Beverwaard" te Rotterdam, dossier, beknopt bestek en constructietekeningen, 1983 - 1987, 269; pak
        - Project "Beverwaard" te Rotterdam, tekeningen, 1983 - 1987, 270; pak
        - Project "Schouwburgplein" te Rotterdam dossier en bestek met detailtekeningen, 1985 - 1987, 271; pak
        - Project "Schouwburgplein" te Rotterdam, tekeningen, 1985 - 1987, 272; pak
      - Jaarverslagen van de Centrale Directie van de Volkshuisvesting en de Bouwnijverheid (CDVB) en het Directoraat-Generaal van de Volkshuisvesting (DGV)., 1970 - 1984; 273; 1 pak
      - Stukken betreffende de Beschikking Geldelijke Steun Huurwoningen 1968 en 1975., 1971 - 1975; 274; 1 omslag
      - Stukken betreffende de betrokkenheid van beleggers in de woningbouw., 1974 - 1984; 275; 1 pak
      - Stukken betreffende het ontstaan en de ontwikkelingen van de regeling Beschikking Geldelijke Steun (Particuliere) Huurwoningen 1975., 1975 - 1986; 276-293; 18 pakken
        De stukken zijn primair geordend op alfabet. De betekenis van de letters is niet uit de stukken te herleiden. De secundaire ordening is op nummer.
        - B 0430 - B 0620, met overzicht van de stukken B 0010 - B 0620 (met hiaten), 1975, 276
        - P 0010 - P 0520, met overzicht van de stukken P 0010 - P 0520 (met hiaten), 1980, 277
        - P 0521 - P 0760, met overzicht van de stukken P 0521 - P 0800 (met hiaten), 1980, 278
        - P 0770 - P 1095, met overzicht van de stukken P 0770 - P 1560 (met hiaten), 1980, 279
        - P 1100 - P 1536, 1980 - 1981, 280
        - P 1540 - P 1680, met overzicht van de stukken P 1540 - P 2020 (met hiaten), 1981, 281
        - P 1684 - P 2010, 1981 - 1982, 282
        - P 2040 - P 2420, met overzicht van de stukken P 2040 - P 2420 (met hiaten), 1982 - 1983, 283
        - P 2430 - P 2790, met overzicht van de stukken P 2430 - P 2790 (met hiaten), 1983 - 1984, 284
        - P 2800 - P 3060, met overzicht van de stukken P 2800 - P 3060 (met hiaten), 1984, 285
        - P 3065 - P 3380, met overzicht van de stukken P 3065 - P 3430 (met hiaten), 1984 - 1985, 286
        - P 3390 - P 3610, met overzicht van de stukken P 3370 - P 3610 (met hiaten), 1985 - 1986, 287
        - P 0015 - P 1869, aanvullingen, met overzicht van de stukken P 0010 - P 3610 (met hiaten), 1980 - 1982, 288
        - R 0060 - R 0642, met overzicht van de stukken R 0060 - R 0642 (met hiaten), 1975 - 1976, 289
        - R 0643 - R 1121, met overzicht van de stukken R 0650 - R 1121 (met hiaten), 1976 - 1977, 290
        - R 1130 - R 1840, met overzicht van de stukken R 1130 - R 1840 (met hiaten), 1978 - 1979, 291
        - R 1841 - R 2260, met overzicht van de stukken R 1841 - R 2260 (met hiaten), 1979 - 1980, 292
        - R 0060 - R 2260, aanvullingen, met overzicht van de stukken R 0060 - R 2260 (met hiaten), 1975 - 1980, 293
      - Stukken betreffende de regeling Geldelijke Steun Huurwoningen 1975., 1977 - 1987; 294-299; 3 pakken en 2 omslagen
        - Concept-beschikking Geldelijke Steun Huurwoningen 1975, opgesteld door de Hoofdafdeling Financiering Woningbouw, 1977, 294; omslag
        - Cijferoverzichten betreffende de regeling Geldelijke Steun Huurwoningen 1975, 1979 - 1985, 295
        - Stukken betreffende de aanvraag van geldelijke steun krachtens de Beschikking Geldelijke Steun Huurwoningen 1975 ten behoeve van de bouw van 47 woningen te Oss inzake de overname door de Stichting Verantwoord Wonen, 1981 - 1983, 296; omslag
        - Handleiding betreffende de uniforme toepassing van de regeling ten aanzien van particuliere huurwoningen non-profits, 1987, 297
        - Handleiding betreffende de uniforme toepassing van de regeling ten aanzien van toekenningsfase woningwetbouw, 1987, 298
        - Interim-rapportage over het onderzoek naar de nog niet definitief afgehandelde plannen op basis van de premiehuurregeling van de Beschikking Geldelijke Steun Huurwoningen 1975, met bijlagen, 1987, 299; omslag
      - Rapport betreffende een onderzoek naar de gang van zaken bij de realisering van het bouwplan "Haagse Beemden" van de Woningbouwvereniging St. Joseph te Breda, met bijlagen., 1978 - 1984; 300; 1 pak
      - Nota's van de directeur-generaal Volkshuisvesting, houdende commentaar op de rapporten van de Accountantsdienst (AD)., 1978 - 1986; 301; 1 omslag
      - Stukken betreffende de Regeling Omzetting Koop naar Huur (OKH)., 1979 - 1987; 302-312; 10 pakken en 1 omslag
        - H0010 - H0340, met inhoudsopgave, 1979 - 1980, 302
        - H0350 - 0950, 1980, 303
        - H0960 - 1450, 1980 - 1981, 304
        - H1470 - H1980, 1981, 305
        - Aanvullingen H0032 - H1267, met inhoudsopgave, 1979 - 1981, 306
        - Aanvullingen H0125 - H0668, 1979 - 1980, 307
        - Aanvullingen H0711 - H1868, 1980 - 1983, 308
        - Aanvullingen H1301 - H1932, 1981 - 1984, 309
        - Aanvullingen H1886 - H2000, met inhoudsopgave, 1983 - 1986, 310
        - Aanvullingen H1934 - H1975, 1983, 311
        - Uitdraai van het KAFI (bureau voor lokale heffingen en overheidsfinanciën) -bestand (OKH-complexen), met toelichting en codelijst van Nederlandse gemeenten, 1987, 312; omslag
      - Overzicht van uitsplitsingen van de ingevolge MG-circulaire 80-28 in premiehuurwoningen omgezette en aan beleggingsmaatschappijen toegewezen woningen., 1980; 313; 1 stuk
      - Rapport betreffende een onderzoek naar eventuele bedrieglijke handelingen bij de bouw van een complex van 546 woningen in het plan "Zanddonk" te Waalwijk, opgesteld op verzoek van de directeur Rijkssteunverlening en Huurzaken van de Centrale Directie van de Volkshuisvesting., 1980; 314; 1 stuk
      - Stukken betreffende de problematiek rond de omzetting van premiekoopwoningen naar premiehuurwoningen., 1980 - 1982; 315; 1 pak
      - Adviezen, uitgebracht door de HID-Limburg (hoofdingenieur-directeur) aan het Directoraat-Generaal Volkshuisvesting over het al dan niet toekennen van subsidie aan volkshuisvestingsplannen., 1980 - 1987; 316-317; 2 omslagen
        - PP 66331, PP 66489, PP67236, PP 67262, PP 67308, PP 67460, PP 67921, PP 67944 en PP 67995, 1980 - 1984, 316
        - PP 66331, PP 66489, PP 67236, PP67262, PP 67308, PP 67460, PP 67921, PP 67944 en PP 67995, 1980 - 1987, 317; 1 omslag
      - Verslag van de bespreking van de staatssecretaris met de directieraad van de Centrale Directie Volkshuisvesting (CDV) van 8 mei 1981 over onder meer de voorbereiding van het woningbouwdebat, lezing staatssecretaris op het symposium Ontwikkelingscyclus Woningbouw, huurprijsvaststelling van HAT-projecten (conceptbrief aan Burgemeester en Wethouders Amsterdam)., 318; 1 stuk
      - "Voortgangsrapportage Volkshuisvesting" van de Afdeling Planning en Programmering met de stand per 31 december 1981., 319; 1 omslag
      - Stukken betreffende de omzetting van premiekoopwoningen in premiehuurwoningen in de wijk Beverwaard te IJsselmonde, gemeente Rotterdam., 1981 - 1982; 320; 1 omslag
      - Stukken betreffende de surceance van betaling van de Stichting Geïntegreerd Wonen te Hoogeveen., 1981 - 1984; 321; 1 omslag
      - Brieven van de hoofdingenieur-directeur (HID) in de provincie Zuid-Holland aan het gemeentebestuur van Rotterdam inzake het ABP-project Heydnahof aldaar., 1981 - 1986; 322; 1 omslag
      - "Basiscursus Volkshuisvesting", geschreven door de Hoofdafdeling Intern Beleid van het Directoraat-Generaal van de Volkshuisvesting., 1982; 323; 1 omslag
      - Stukken betreffende een onderzoek bij de Stichting tot Bevordering van Bijzondere en Algemene Woonvormen en Dienstverlenende Instituten (SBDI) te Sittard door het Ministerie van Volkshuisvesting., 1982 - 1987; 324; 1 pak
      - Brieven van bewonersgroepen en/of huurders over te hoge huren bij woningbouwprojecten en/of andere beleggers., 1984 - 1985; 325; 1 omslag
      - Samenvatting van het eindrapport "Heroverweging 1985" van de Werkgroep Huur- en Subsidiebeleid in de negentiger jaren., 326; 1 omslag
      - Handboek project B, de bouw van nieuwe woningen door beleggers., 1986; 327; 1 stuk
      - Rapportage betreffende de doorlichting van de Directie Volkshuisvesting (DVH) Limburg., 1986; 328; 1 stuk
      - Stukken betreffende instructies, toetsing en controle inzake de regelingen Beschikking Geldelijke Steun Huurwoningen., 1986; 329; 1 pak
      - Syllabi betreffende voorlichtingsbijeenkomsten op 21 en 22 januari 1986 ten behoeve van de Parlementaire Enquêtecommissie Bouwsubsidies, alsmede een syllabus over de technische aspecten van de Volkshuisvesting., 330; 1 omslag
      - "Volkshuisvestingsinstrumenten 1986", een volledig overzicht van de regelingen op volkshuisvestingsgebied., 331; 1 deel
      - "Behoefteraming meerjarenplan stadsvernieuwing 1987 - 1991", een raming van de kwaliteitsontwikkeling van de woningvoorraad., 332; 1 deel
      - Computeruitdraaien A1 - A4 betreffende de toekenning van beleggerswoningen, aangemaakt door de Hoofdafdeling Financiering Woningbouw, Afdeling Bijdragevaststelling en -herziening., 1987; 333; 1 pak
      - Overzichten betreffende premiehuurcomplexen, welke zijn uitgesplitst in een toekenningsfase per soort eigenaar en een voorlopige en definitieve bijdrage per soort eigenaar, met geleidebrief., 1987; 334; 1 pak
      - Stukken betreffende de inventarislijst van de in het "premiehuurarchief" van het Directoraat-Generaal van de Volkshuisvesting aanwezige dossiers., 1987; 335; 1 pak
      - Trefwoordenlijst van het bestand Directoraat-Generaal van de Volkshuisvesting (DGVH)., ca. 1987; 336; 1 stuk
      - Correspondentie van staatssecretaris drs. E. Heerma aan de griffier van de parlementaire enquêtecommissie mr. R. Elkerbout., 1988 - 1989; 337; 1 omslag
    - Centrale Directie Juridische Zaken (CDJZ), B.3.2.
      - Stukken aangeleverd door de Centrale Directie Juridische Zaken, Onderafdeling Algemene Recherchezake met betrekking tot de Algemene Nederlandse Woningstichting (ANWS)., 1966 - 1986; 338-341; 2 pakken en 2 omslagen
        - Stukken betreffende het voorstel tot en in werking hebben van een Algemene Nederlandse Woningstichting te Hoevelaken, 1966 - 1983, 338; omslag
        - Stukken betreffende een transactie van 319 woningen in diverse gemeenten van Interim BV (verkoper) aan de Algemene Nederlandse Woningstichting (koper), 1981 - 1984, 339; omslag
        - Rapporten MJZ 2565014 en MJZ 2565014A, met bijlagen en een resumé van beide rapporten, 1986, 340
        - Bijlagen bij de ANWS-rapportages 1 - 55 bij de rapporten MJZ 2565014, A 1 - A 31 en MJZ 2565014A en I - IV., 341
      - Rapport, aangeleverd door de Centrale Directie Juridische Zaken, Onderafdeling Algemene Recherchezaken betreffende de voorlopige bevindingen van een onderzoek naar de aard, werkwijze en financiële positie van de Stichting tot Bevordering van Bijzondere en Algemene Woonvormen en Dienstverlenende Instituten (SBDI) te Sittard., 1980 - 1982; 342; omslag
      - Stukken uit het VROM-archief, op verzoek aangeleverd bij de Parlementaire Enquêtecommissie Bouwsubsidies door de Centrale Directie Juridische Zaken., 1968 - 1987; 343-355; 8 pakken en 5 omslagen
        - Stukken met inventarislijst, aangeleverd op 22 juni 1987, deel 1, 1969 - 1981, 343
        - Stukken met inventarislijst, aangeleverd op 22 juni 1987, deel 2, 1971 - 1981, 344
        - Stukken met inventarislijst aangeleverd op 29 juli 1987, 1981 - 1987, 345; omslag
        - Stukken met inventarislijst, aangeleverd op 12 augustus 1987, 1973 - 1983, 346
        - Stukken met inventarislijst, aangeleverd op 28 augustus 1987, 1972 - 1987, 347
        - Stukken met inventarislijst, aangeleverd op 30 september 1987, 1973 - 1987, 348
        - Stukken met inventarislijst, aangeleverd op 14 oktober 1987, 1968 - 1987, 349; omslag
        - Stukken met inventarislijst, aangeleverd op 16 oktober 1987, 1968 - 1977, 350
        - Stukken met inventarislijst, aangeleverd op 28 oktober 1987, 1983 - 1987, 351; omslag
        - Stukken met inventarislijst, aangeleverd op 19 november 1987, 1968 - 1972, 352
        - Stukken met inventarislijst, aangeleverd op 8 december 1987, 1968, 353; omslag
        - Stukken met inventarislijst, aangeleverd op 17 december 1987, 1979 - 1987, 354; omslag
        - Verslagen van directievergaderingen van 1972, 1973 en 1976, 1972 - 1976, 355
      - Stukken houdende aanvullingen van ABP woningen, de OKH regeling, de A- en B-regeling, alsmede enige verslagen van besprekingen tussen de minister, de staatssecretaris, de loco-secretaris-generaal en de plaatsvervangend-directeur-generaal van de Volkshuisvesting, met inhoudsopgave., 1974 - 1983; 356; 1 pak
      - Stukken betreffende de begrotingsvoorbereidingen 1982., 1978 - 1987; 357; 1 omslag
      - Stukken betreffende onderzoeken van de Onderafdeling Algemene Recherchezaken (ARZ) en/of de Accountantsdienst (AD) van VROM vanaf 1982 bij niet winst beogende instellingen en beleggers., 1979 - 1986; 358-359; 2 pakken
        - 1979 - 1985, 358
        - 1986, 359
      - Stukken betreffende optiewoningen en de omzetting van huur- naar koopwoningen., 1980 - 1982; 360; 1 omslag
      - Stukken betreffende een onderzoek naar de relatie tussen de toegelaten instelling Algemene Nederlandse Woningstichting (ANWS) te Amersfoort en het Bouwfonds Nederlandse Gemeenten., 1980 - 1987; 361-364; 4 pakken
        - 1980 - 1984, 361
        - 1985, 362
        - 1986, 363
        - 1987, 364